

# **Pelle Xavier**Développeur NodeJS Angular

J'ai découvert le développement il y a 2 ans lors de mon bootcamp chez The Hacking Project, où j'ai pu acquérir des bases solides et développer ma passion pour le code. Je maîtrise plusieurs langages, frameworks, et outils de developpements.









## **FORMATIONS**

# Bac +2 developeur web et web mobile

Beweb | Montpellier 2023/2024

# **Développeur Ruby**

The Hacking project 2022-2023

# **LANGUES**

Français

**Anglais** 

## **SOFT SKILLS**

- Autonomie
- Écoute
- Curiosité
- Optimisme
- Bienveillance

# **CENTRES D'INTÉRÊTS**

- Échecs: Stratégie et réflexion pour améliorer la prise de décision et la concentration.
- Musique: Pratique régulière pour le plaisir et pour développer l'esprit d'équipe et la condition physique.

# **EXPÉRIENCES PROFESSIONNELLES**

#### Team-aAa

Développeur web fullstack 5 Juillet 2024 - Présent

Je contribue bénévolement à l'association aAa en assurant la maintenance du site web <u>www.team-aaa.com</u>, développé en PHP Symfony.

## **SMB Industries**

Stage en tant que développeur web 24 Décembre 2023 - 30 mai 2024

Participation à la conception et à la réalisation d'un projet d'application immobilière intégrant l'IA, développé avec Angular, Flutter, NodeJS et ASP.NET.

## 30'seconds

Projet de fin d'étude The Hacking Project Décembre 2022

Le projet final de la formation, réalisé en Ruby on Rails, visait à créer une expérience de réseau social permettant aux utilisateurs d'enregistrer et de partager de la musique avec tous les autres utilisateurs.

## **COMPÉTENCES**











